臺灣南投地方法院民事判決
109年度簡上字第48號
上  訴  人  陳柏諺  

訴訟代理人  鍾錫資律師
被  上訴人  陳福助  
            陳福信  
訴訟代理人  邱垂勳律師
被  上訴人  陳秀昭  
上列當事人間拆除地上物返還土地事件，上訴人對於民國109年7
月7日本院南投簡易庭109年度投簡字第168號第一審民事簡易判
決提起上訴，本院於民國111年1月12日言詞辯論終結，判決如下
：
    主  文
上訴駁回。
第二審訴訟費用由上訴人負擔。
    事實及理由
壹、程序事項：
　　被上訴人陳秀昭經合法通知，未於言詞辯論期日到場，核無
    民事訴訟法第386條各款所列情形，爰依上訴人之聲請，由
    其一造辯論而為判決。
貳、實體事項：
一、上訴人部分：
  ㈠上訴人於原審起訴主張：
  ⒈坐落南投縣○○鄉○○○段0000地號土地（下稱系爭土地）為上訴
    人所有，系爭土地內東南部有一製茶廠亦為上訴人所有。又
    同段2082地號土地為被上訴人陳福信所有，其上有同段146
    建號建物（門牌號碼：南投縣○○鄉○○路0段000號，下稱甲屋
    ），甲屋為上訴人之父即被上訴人陳福助所有，另同段2083
    地號土地所有人為被上訴人陳福助，其上有同段147建號建
    物（門牌號碼：南投縣○○鄉○○路0段000號，下稱乙屋），乙
    屋為被上訴人陳福信所有，上開2筆土地與系爭土地相毗鄰
    。訴外人陳泗元、陳張玉蘭為上訴人之祖父母、被上訴人之
    父母，陳張玉蘭曾於民國80年間，在系爭土地東側即乙屋與
    製茶廠間加蓋如原審判決附圖即南投縣南投地政事務所（下
    稱南投地政）複丈日期109年5月15日土地複丈成果圖所示：
    暫編地號2086(1) 、面積114.94平方公尺之農具間（下稱系
    爭農具間）作為其從事茶樹農作放置農具之場所。
　⒉上訴人於101年9月7日經陳張玉蘭贈與取得系爭土地所有權，
    系爭農具間在構造上及使用上均不具有獨立性，非所有權之
    標的物，且系爭農具間因所有權擴張應歸屬上訴人。上訴人
    與陳張玉蘭間無使用借貸或租賃等法律關係存在，陳張玉蘭
    與陳泗元無權占用系爭土地。陳張玉蘭於107年12月14日死
    亡，嗣陳泗元於108年4月11日死亡後，被上訴人陳福信將系
    爭農具間後方捲門拉下、木門加裝鎖頭並上鎖，明顯有獨占
    系爭農具間而無權占用系爭土地。另陳張玉蘭、陳泗元死亡
    後，系爭農具間由被上訴人繼承，上訴人自得請求被上訴人
    拆除系爭農具間、返還土地。爰依民法第767條第1項前段、
    中段規定提起本件訴訟，並聲明：被上訴人應拆除系爭農具
    間、將占用土地返還與上訴人。
  ㈡上訴人於本院補充陳述：
　⒈系爭農具間北側無獨立牆壁，係依附乙屋原有及增建部分之
    牆壁而搭建，不具備有四周牆壁之構造上獨立性。系爭農具
    間雖有獨立出入口，但堆置雜物、佈滿灰塵，顯已長久廢棄
    未使用，是否有使用上獨立性，得為物權之客體，尚有疑義
    。
　⒉系爭農具間僅供作放置無實質經濟價值之雜物，甚至系爭農
    具間之西側長期閒置，且未申請農業使用證明、編定門牌、
    房屋稅籍證明、獨立水電錶等，顯見陳張玉蘭及被上訴人均
    無長久持續保存系爭農具間之意。況系爭土地為農牧用地，
    本質上非供建築之用，系爭農具間無相當之經濟價值，且繼
    續保存，非但有害農地之整體利用，縱予拆除，於社會經濟
    亦無甚影響，系爭農具間非屬民法第425條之1第1項規定得
    成立租賃關係之房屋，被上訴人無權占用系爭土地。
二、被上訴人部分：
  ㈠被上訴人於原審辯以：
　⒈被上訴人陳福信抗辯：
　　系爭農具間為陳張玉蘭於79、80年間興建作為相關茶樹農作
    及放置農具等空間使用。上訴人於101年間受贈取得系爭土
    地前，系爭農具間與系爭土地均為陳張玉蘭所有，依民法第
    425條之1第1項規定，系爭農具間推定於使用期限內對系爭
    土地有租賃關係。被上訴人在陳張玉蘭、陳泗元死亡後，共
    同繼承系爭農具間所有權，依法對系爭土地有租賃關係，並
    非無權占有。並聲明：上訴人之訴駁回。
　⒉被上訴人陳秀昭、陳福助未於原審言詞辯論期日到場，亦未
    提出書狀為何聲明或陳述。
  ㈡被上訴人於本院補充陳述：
　⒈被上訴人陳福信於本院補充陳述：
　　系爭農具間具獨立之構造，而前後均有獨立之出入口，且其
    內部寬敞，使用上足以達成獨立之經濟上機能，具備實質上
    之獨立性，且係陳張玉蘭於80年間所搭建，生前與夫陳泗元
    以系爭農具間做為生活起居及置放農具使用；目前使用現況
    為堆置物品及停放車輛等使用；故系爭農具間之結構上已具
    有遮蔽風雨及現供作為堆置物品、停放車輛與曾做為居家烹
    飪使用等經濟上使用目的，不論其殘值價格，均不影響其屬
    土地上之定著物，系爭農具間對於系爭土地之使用應受法律
    推定有租賃關係之保護，自屬有權占有。
　⒉被上訴人陳福助於本院補充陳述：
　　當初陳張玉蘭本來要將系爭土地贈與其，其認為將來系爭土
    地亦將贈與上訴人，故於斯時由陳張玉蘭直接贈與移轉與上
    訴人，其對上訴人主張無意見、同意上訴人之請求，願將系
    爭農具間拆除並返還土地與上訴人。估價報告依現在時價鑑
    定系爭農具間價值，但80年間搭建時，價值沒那麼高。
　⒊被上訴人陳秀昭未於準備程序或言詞辯論期日到場，亦未提
    出書狀為何聲明或陳述。
三、原審斟酌兩造之攻擊、防禦方法後，為被上訴人有利判決而
    駁回上訴人之訴。上訴人不服提起上訴，並聲明：原判決廢
    棄；被上訴人應將系爭農具間拆除，將該部份土地返還上訴
    人。被上訴人陳福助聲明：同意上訴人之請求；被上訴人陳
    福信則聲明：如主文第1項所示。
四、上訴人及被上訴人陳福信不爭執事項：
  ㈠上訴人為被上訴人陳福助之子、被上訴人陳福信與陳秀昭之
    侄子。陳泗元、陳張玉蘭分別為上訴人之祖父母即被上訴人
    之父母。陳泗元於108年4月11日死亡、陳張玉蘭於107年12
    月14日死亡，被上訴人均為繼承人。
  ㈡系爭土地由陳張玉蘭於101年9月7日贈與上訴人，並於101年1
    0月3日辦理所有權移轉登記。系爭土地現仍為上訴人所有，
    系爭土地上東南部有製茶廠，亦為上訴人所有。系爭土地東
    北側臨同段2082地號土地、2083地號土地，2082地號土地為
    被上訴人陳福信所有，其上之甲屋為被上訴人陳福助所有，
    另同段2083地號土地為被上訴人陳福助所有，其上之乙屋為
    被上訴人陳福信所有。
  ㈢陳張玉蘭約於80年間在系爭土地東側即乙屋與製茶廠之間，
    興建如南投地政複丈日期109年5月15日土地複丈成果圖即原
    審判決附圖所示：暫編地號2086(1) 、面積114.94平方公尺
    之系爭農具間，作為其從事茶樹農作放置農具之場所。系爭
    土地於74年12月28日以買賣為原因登記為陳張玉蘭所有，系
    爭農具間起造當時，系爭土地亦為陳張玉蘭所有。
  ㈣系爭農具間前後均有獨立之出入口。系爭農具間北側未與同
    段2083地號土地完全相連。系爭農具間內部現況以鐵皮隔間
    ；系爭農具間與上訴人所有之製茶廠並未相連，中間有約1
    公尺之間距。
  ㈤陳泗元、陳張玉蘭生前與被上訴人陳福信同住於乙屋多年。
五、上訴人與被上訴人陳福信爭執事項：
  ㈠系爭農具間除作為放置農具之場所外，是否亦供陳張玉蘭生
    活起居之空間使用？
  ㈡系爭農具間是否屬獨立建物而為陳張玉蘭所有？陳張玉蘭於1
    01年贈與系爭土地與上訴人時，是否同時將系爭農具間之事
    實上處分權贈與上訴人？或嗣由被上訴人因繼承陳張玉蘭
    遺產而取得所有權（含事實上處分權）？
  ㈢系爭農具間如為被上訴人所有（含事實上處分權），是否具
    有經濟價值，依民法第425條之1規定推定於使用期限內對系
    爭土地有租賃關係？
六、本院之判斷：
  ㈠按訴訟標的對於共同訴訟之各人必須合一確定者，共同訴訟
    人中一人之行為有利益於共同訴訟人者，其效力及於全體；
    不利益者，對於全體不生效力，為民事訴訟法第56條第1項
    第1款所明定。而此法條所稱訴訟標的，對於共同訴訟之各
    人必須合一確定者，係指固有必要共同訴訟與類似必要共同
    訴訟而言。依法律之規定必須數人一同起訴或數人一同被訴
    ，當事人之適格始無欠缺者，謂之固有必要共同訴訟。遺產
    屬於繼承人全體公同共有，故就公同共有權利為訴訟者，乃
    屬固有必要共同訴訟，應由公同共有人全體一同起訴或被訴
    ，否則於當事人之適格即有欠缺（最高法院99年度上字第61
    0號判決意旨參照），又拆除公同共有之建物，屬事實上處
    分行為，於共有人全體有法律上之利害關係，依民法第828
    條第3項規定，須共有人全體始得為之，上訴人依民法物上
    請求權訴請被上訴人拆除公同共有建物，該訴訟標的對於共
    同訴訟之各人必須合一確定，此類訴訟即屬固有必要共同訴
    訟。經查：上訴人主張系爭農具間為被上訴人繼承公同共有
    ，訴請被上訴人拆除系爭農具間返還占用土地，即屬固有必
    要共同訴訟。則被上訴人陳福助於本件審理中所為自認、認
    諾等不利益之訴訟行為，非經其餘被上訴人同意，依上開法
    文，對被上訴人全體不生效力。而被上訴人陳福信既不同意
    上訴人請求，本件自不得因被上訴人陳福助自認上訴人主張
    之事實，並就其請求為同意、認諾，即認上訴人就其主張之
    事實無庸負舉證之責，或應逕為被上訴人敗訴之判決；另被
    上訴人陳福信聲明駁回上訴人之訴，及抗辯公同共有之系爭
    農具間為有權占用系爭土地，依前開規定，被上訴人陳福信
    所為聲明及抗辯，即屬有利於共同訴訟人之行為，其效力亦
    及於同造當事人，均先予敘明。
  ㈡前開不爭執事項㈠㈡㈢㈣㈤等事項，為上訴人與被上訴人陳福信於
    本院109年11月2日行準備程序時所不爭（見本院卷第114頁
    、第115頁），被上訴人陳福助亦未爭執上情，並經本院送
    達該日準備程序筆錄予被上訴人陳秀昭，其未到庭或提出書
    狀有所爭執，復有被上訴人戶籍謄本、陳泗元暨陳張玉蘭除
    戶謄本、土地暨建物登記謄本、地籍圖謄本、房屋稅繳款書
    、繼承系統表等件為證（見原審卷第25頁至第45頁、第119
    頁至第127頁、第241頁），並經原審會同上訴人、被上訴人
    陳福助、陳福信及南投地政人員履勘現場並囑託測量，製有
    勘驗筆錄、現場照片、南投地政函文檢送之土地複丈成果圖
    等在卷足憑（見原審卷第445頁至第487頁、第507頁至第509
    頁），均堪認為真實。
　㈢按附著於土地之工作物，如有構造上之獨立性，並有獨立之
    經濟效益，即屬民法第66條第1項所稱之定著物，自為獨立
    之物。另建築法第4條規定「本法所稱建築物，為定著於土
    地上或地面下具有頂蓋、樑柱或牆壁，供個人或公眾使用之
    構造物或雜項工作物。」，係指定著於土地上或地面下具有
    頂蓋、牆垣，足以避風雨供人起居出入之構造物；土地上之
    房屋如已足避風雨，可達經濟上之使用目的，即為獨立之不
    動產。所有權之標的物須具獨立性，故房屋於構造上及使用
    上具有獨立性者，即得單獨為所有權（或事實上處分權）之
    客體。經查：
　⒈系爭農具間一面與坐落同段2083地號土地上之乙屋為共同壁
    外，其餘均為獨立之構造，且前後均有獨立之出入口，有原
    審109年4月24日勘驗筆錄及現場照片可佐（見原審卷第445
    頁至第487頁），顯見系爭農具間可獨立出入外界，無須借
    道乙屋進出，既系爭農具間與乙屋各有獨立出入口，自與乙
    屋並無使用上密不可分之關係，是系爭農具間之構造上得與
    乙屋區別。
　⒉乙屋坐落同段2083地號土地，依南投地政測量繪製之原審判
    決附圖所示，系爭農具間北側未與同段2083地號土地完全相
    連，並經本院認定如前，足徵系爭農具間係於水泥基地上另
    行架設；而系爭農具間內部寬敞，現況雖僅以鐵皮隔間，然
    面積達114.94平方公尺，使用上亦足以達成獨立之經濟上機
    能，即具備實質上之獨立性，應認係獨立之區分所有權客體
    。是以，系爭農具間既非土地之構成部分，自80年間起迄今
    長期繼續附著於系爭土地上，不易移動其所在，復具獨立經
    濟上價值，應屬土地上之定著物，與土地為不同物權客體，
    上訴人主張系爭農具間難為所有權之標的物等等，尚不可採
    。
　⒊系爭土地上之製茶廠固為上訴人所有，然系爭農具間與製茶
    廠並未相連，中間有約1公尺之間距，自無足以為製茶廠作
    為所有權擴張之依據。又土地與房屋為各別之不動產，各得
    單獨為交易之標的，上訴人無從以系爭土地所有權人主張所
    有權擴張取得系爭農具間所有權，上訴人上開主張，自非可
    信。
  ㈣按繼承人自繼承開始時，除本法另有規定外，承受被繼承人
    財產上之一切權利、義務，繼承人有數人時，在分割遺產前
    ，各繼承人對於遺產全部為公同共有。民法第1148條第1 項
    本文、第1151條分別定有明文。當事人主張有利於己之事實
    者，就其事實有舉證之責任（民事訴訟法第277條本文參照
    ）。負舉證責任之一方，苟能證明間接事實並據此推認要件
    事實，雖無不可，惟此經證明之間接事實與待證之要件事實
    間，須依經驗法則或論理法則足以推認其關聯性存在，且綜
    合各該間接事實，已可使法院確信待證之要件事實為真實者
    ，始克當之，不得僅以推測之詞作為認定之依據，否則即屬
    違背證據法則（最高法院109年度台上字第1808號判決意旨
    參照）。再者，土地及其上房屋，為不同物權，均得單獨或
    共同為交易客體，而土地及其上房屋同屬一人時，於實務上
    交易換價時，雖多併同移轉所有權，惟仍僅有將土地或僅將
    房屋單獨讓與他人或同時、先後分別讓與相異之人等不同交
    易常態存在，此亦為民法第425條之1所定之租賃關係適用範
    圍，而此於一定至親家屬間、無償同意親友在自己所有土地
    上蓋屋居住，或基於財產配置或其他因素，僅將自己所有之
    土地或建物單獨無償贈與移轉所有權與至親好友，更非少見
    。是以，親屬間之一方受贈他方土地所有權，並不一定併同
    受贈土地上之房屋或其他土地定著物之所有權或事實上處分
    權。本件上訴人主張其自祖母即陳張玉蘭處受贈系爭土地時
    一併受讓土地上系爭農具間之事實上處分權乙節，既為被上
    訴人否認，則上訴人就其主張上情為真正，仍須負舉證之責
    。經查：
　⒈系爭農具間為上訴人之祖母陳張玉蘭於80年間所蓋，一面與
    坐落同段2083地號土地上之乙屋為共同壁，且陳張玉蘭於10
    7年12月14日死亡前與夫陳泗元同住乙屋多年，參以系爭農
    具間面積達114.94平方公尺、約30餘坪之使用空間，復有獨
    入出入口，則陳張玉蘭夫妻生前除居住使用其子即被上訴人
    陳福信所有乙屋外，隔壁、有相當使用空間之系爭農具間自
    當同為其等夫妻生活起居、休憩場所應符常情，被上訴人陳
    福信此部分抗辯堪予採信。　　
　⒉上訴人於101年間受讓系爭土地所有權，斯時祖母陳張玉蘭與
    祖父陳泗元居住使用乙屋，且生活起居休憩亦有使用系爭農
    具間，則陳張玉蘭雖將系爭農具間之基地即系爭土地贈與上
    訴人，或係為使上訴人取得所有製茶廠基地之所有權已足，
    為避免影響自身生活所需使用之空間受限，並不當然會將目
    前生活上密切使用之系爭農具間事實上處分權一併贈與上訴
    人；此外，上訴人並未提出事證證明其於受贈系爭土地時一
    併自祖母陳張玉蘭處受贈系爭農具間處分權屬實，則其主張
    有受贈取得系爭農具間事實上處分權等等，核屬推測之詞，
    尚不可採。
　⒊從而，上訴人既無法證明其自系爭土地所有權人即陳張玉蘭
    處受讓系爭土地時，併受讓系爭農具間之事實上處分權屬 
    實，則系爭農具間之原始所有人陳張玉蘭死亡後，即由繼承
    人即被上訴人繼承取得所有，另系爭農具間尚未經被上訴人
    協議分割，業經被上訴人陳福信陳明在卷，亦為上訴人所不
    爭（見本院卷第270頁），則系爭農具間為被上訴人公同共
    有之事實，洵堪認定。   
  ㈤按所有人對於無權占有或侵奪其所有物者，得請求返還之，
    對於妨害其所有權者，得請求除去之，民法第767條前段、
    中段固定有明文。惟土地及其土地上之房屋同屬一人所有，
    而僅將土地或僅將房屋所有權讓與他人，或將土地及房屋同
    時或先後讓與相異之人時，土地受讓人或房屋受讓人與讓與
    人間或房屋受讓人與土地受讓人間，推定在房屋得使用期限
    內，有租賃關係，民法第425條之1第1項定有明文。又民法
    第425條之1規範目的在於調和房屋所有人與土地所有人間之
    關係，使原同屬一人所有之土地及房屋，不因土地或房屋讓
    與他人，或土地及房屋同時或先後讓與相異之人時，房屋成
    為無權占有土地，即側重於房屋所有權與土地利用權一體化
    之體現，基於保護房屋既得使用權之原則，因而肯認土地使
    用權不因房屋、土地所有權之嗣後變動而受影響。經查：
  ⒈系爭農具間為陳張玉蘭於80年間所建而原始取得所有權，系
    爭土地於74年12月28日以買賣為原因登記為陳張玉蘭所有，
    則系爭農具間起造當時，系爭土地亦為陳張玉蘭所有。
  ⒉系爭農具間與坐落之系爭土地為不同之所有權，陳張玉蘭於1
    01年10月3日贈與移轉系爭土地所有權與上訴人，並未將系
    爭農具間之事實上處分權一併讓與上訴人，陳張玉蘭仍為系
    爭農具間之原始所有權人，於107年12月14日死亡後，被上
    訴人為陳張玉蘭之繼承人因繼承而取得系爭農具間所有權，
    為公同共有人。衡諸系爭農具間及系爭土地原均屬陳張玉蘭
    所有，而陳張玉蘭於101年間僅將系爭土地所有權贈與、移
    轉與上訴人，致系爭農具間與系爭土地分屬不同人所有，揆
    諸前開法文及說明，自應推定上訴人與陳張玉蘭及嗣後繼承
    公同共有系爭農具間之被上訴人在系爭農具間使用期限內有
    租賃關係。而系爭農具間外觀完整而仍堪使用，自具經濟上
    價值，且經本院囑託昊詮不動產估價師事務所鑑定，有新臺
    幣124,824元之價值，此有該所勘察日期及價格日期均為110
    年3月27日之不動產估價報告書可佐（見估價報告書第2頁）
    ，自應有民法第425條之1之適用，兩造間在系爭農具間得使
    用期限內，推定有租賃關係，故系爭農具間應屬有權占用系
    爭土地。
　⒊雖上訴人主張系爭土地為農牧用地，本質非供建築房屋之用
    途，無民法第425條之1之適用等等，然民法第425條之1規範
    目的在於調和房屋所有人與土地所有人間之關係，使原同屬
    一人所有之土地及房屋，不因土地或房屋讓與他人，或土地
    及房屋同時或先後讓與相異之人時，房屋成為無權占有土地
    ，則土地上之建物既有經濟使用之目的，若該建物無基地租
    賃權，出租人將可請求拆屋還地，殊有害社會之經濟，故為
    充分發揮物之經濟效用，附著於土地上具獨立經濟價值之「
    土地定著物」，與同法第66條第1項所定之土地為各別不動
    產，分別得單獨為交易之標的，於土地及其上定著物同屬 
    一人所有，將土地及定著物分開同時或先後出賣，仍應有民
    法第425條之1第1項規定之適用；從而，即使系爭農具間之
    基地為農牧用地，非供建築房屋之建築用地，仍有上開法文
    適用。
　⒋上訴人另主張系爭土地屬農牧用地，系爭農具間未申請農用
    ，自不得直接適用民法第425條之1之規定等等。然觀之民法
    第66條第1項、第425條之1之條文規定及立法理由，並未限
    縮合法登記建物，始得謂為房屋，方有該條之適用，系爭農
    具間查無向主管機關申請農業設施容許使用及其相關建築執
    照申請資料，固有南投縣名間鄉公所及南投縣政府函文在卷
    可佐（見本院卷第181頁、第189頁），但未申請建築執照及
    保存登記建物，此僅屬行政主管機關得否依法拆除或裁罰之
    問題，核與民法第425條之1推定在房屋得使用期限內，就坐
    落之土地有租賃關係之規定尚屬二事，上訴人以系爭農具間
    未申請農業設施使用、編釘門牌、房屋稅籍證明、獨立水電
    錶等而無民法第425條之1規定之適用等等，委無可採。
  ⒌另民法第425之1所定房屋受讓人與土地受讓人間，推定在房
    屋得使用期限內，有租賃關係；其期限不受第449條第1項規
    定之限制。是該條所稱在房屋得使用期限內，有租賃關係存
    在，其期限不受20年之限制，易言之，其租賃期間即應以房
    屋實際上得使用之期限為準。是系爭農具間得使用之期間，
    仍應按其實際使用情形判斷之，而系爭農具間依前開不動產
    估價報告書所載，現況仍為可用狀態，以觀察法調整經濟耐
    用年數合計至33年，已經歷年數為約30年（見估價報告書第
    21頁），現亦未屆至；且系爭農具間目前仍足供遮風避雨而
    具房屋使用之正常功能，被上訴人陳福信尚占有使用系爭農
    具間，並無不能或不堪使用之情形；堪認系爭農具間目前仍
    屬得使用之期間。而系爭農具間既仍具正常使用之基本功能
    ，則依民法第425條之1之規定，兩造間就系爭土地之租賃關
    係仍為存在，上訴人主張兩造間無租賃關係，被上訴人公同
    共有之系爭農具間為無權占有等等，並不足採。
七、綜上所述，兩造就系爭土地於被上訴人公同共有之系爭農具
    間得使用期限內，推定有租賃關係存在，被上訴人公同共有
    之系爭農具間占有系爭土地，即屬有權占有。從而，上訴人
    依民法第767條所有人物上請求權，訴請被上訴人拆除系爭
    農具間，暨將該部分土地返還上訴人，為無理由，應予駁回
    。原審為被上訴人勝訴之判決，而駁回上訴人之請求，經核
    並無違誤，上訴意旨仍執前詞，指摘原判決不當，求予廢棄
    改判，為無理由，應駁回其上訴。
八、本件事證已臻明確，兩造其餘攻擊防禦方法及舉證，核與判
    決結果不生影響，爰不逐一論述，併此敘明。
九、據上論結，本件上訴為無理由，依民事訴訟法第436條之1第
    3項、第449條第1項、第78條，判決如主文。　　　　
中　　華　　民　　國　　111 　年　　2 　　月　　16　　日
　　　　　　　　　民事第二庭　審判長　法　官　徐奇川
　　　　　　　　　　　　　　　　　　　法　官　鄭順福
　　　　　　　　　　　　　　　　　　　法　官　楊亞臻
上列正本係照原本作成。
本判決不得上訴。
中　　華　　民　　國　　111 　年　　2 　　月　　17　　日
      　　                            書記官　黃子真